ACORDAO-COMPLETO-2576353

ACÓRDÃO DE RELAÇÃO

ACÓRDÃO DE RELAÇÃO 1511/2023 ATA 3/2023 - SEGUNDA CÂMARA

Acórdão 1511/2023-TCU-Segunda Câmara
	Trata-se de tomada de contas especial instaurada pela Secretaria de Gestão de Fundos e Transferências/Ministério da Cidadania, em desfavor da Associação Nacional de Cooperação Agrícola (CNPJ: 55.492.425/0001-57) e Gislei Siqueira Knierim (CPF: XXX.701.800-XX) , em razão de não comprovação da regular aplicação dos recursos repassados pela União por meio do Convênio MINC/SE/FNC 280/2004, registro Siafi 522077 (peça 11) , firmado entre o Fundo Nacional de Cultura e a Associação Nacional de Cooperação Agrícola, e que tinha por objeto a aquisição de mobiliário e equipamentos para a Escola Nacional Florestan Fernandes.
	Considerando que, após a proposta de mérito da unidade técnica, o Tribunal, por meio do Acórdão 2285/2022-TCU-Plenário, aprovou a Resolução TCU 344/2022, cujo texto estabelece que as pretensões punitiva e ressarcitória nos processos de controle externo (exceto para atos de pessoal) prescrevem em cinco anos (art. 2º, prescrição principal) ou em três anos, se o processo ficar paralisado, pendente de julgamento ou despacho (art. 8º, prescrição intercorrente) , conforme o previsto na Lei 9.873/1999 (art. 1º) , diploma que regula o prazo para o exercício da ação punitiva movida pela administração pública federal;
	Considerando que, por meio do Despacho à peça 112, determinei o retorno dos autos à unidade técnica e ao MPTCU especificamente para a análise da incidência de prescrição de acordo com os parâmetros fixados pelo novel normativo, tendo os autos retornado ao meu Gabinete com propostas convergentes da unidade técnica (Peças 113-115) e do MPTCU (Peça 116) no sentido da ocorrência da prescrição quinquenal;
	Considerando os seguintes eventos processuais que deram início à contagem e interrupção do prazo prescricional, consoante disposto nos arts. 4º e 5º da citada resolução:
	I - na fase interna:
 Data de apresentação da prestação de contas: 14/2/2007 (peça 18) ;
 Diligência realizada: 21/8/2007 (peça 48) ;
 Diligência realizada: 18/2/2009 (peça 56) ;
 Diligência realizada: 8/3/2012 (peça 59) ;
 Parecer Financeiro 116/2012: 21/6/2012 (peça 63) ;
 Notificação da Associação Nacional de Cooperação Agrícola - ANCA: 12/7/2013 (peça 67) ;
 Registro da inadimplência da convenente: 19/11/2013 (peça 69) ;
 Notificação da Associação Nacional de Cooperação Agrícola - ANCA: 19/2/2020 (peça 74) ;
 Relatório do Tomador de Contas 26/2020: 23/3/2020 (peça 82) ; e
 Relatório de Auditoria 646/2020 da CGU: 18/11/2020 (peça 85) .
	II - na fase externa:
a) Instrução inicial: 30/5/2022 (peça 108) ;
b) Manifestação do MP/TCU: 11/7/2022 (peça 111) ; e
c) Despacho do relator: 1/11/2022 (peça 112) .
Considerando ter havido o lapso temporal superior a cinco anos entre o registro de inadimplência da convenente (19/11/2013) e a notificação da responsável (19/2/2020) , não tendo sido identificados outros documentos que pudessem evidenciar o andamento regular do processo nesse intervalo, o que enseja o reconhecimento da ocorrência da prescrição, com o consequente arquivamento do processo;
Os Ministros do Tribunal de Contas da União ACORDAM, por unanimidade, com fundamento nos arts. 143, inciso V, alínea "a", do Regimento Interno do TCU, no art. 1º da Lei 9.873/1999 e nos arts. 2º, 8º, 11 e 12, parágrafo único, da Resolução TCU 344/2022, em reconhecer a incidência da prescrição para o exercício das pretensões ressarcitória e punitiva do TCU e arquivar estes autos, sem prejuízo da adoção da providência fixada pelo item 1.7 deste Acórdão:
1. Processo TC-Processo 045.008/2020-5 (TOMADA DE CONTAS ESPECIAL) 
	1.1. Responsáveis: Adalberto Floriano Greco Martins (XXX.292.518-XX) ; Associacao Nacional de Cooperacao Agricola (55.492.425/0001-57) ; Gislei Siqueira Knierim (XXX.701.800-XX) .
	1.2. Órgão/Entidade: Secretaria Especial da Cultura.
	1.3. Relator: Ministro Augusto Nardes.
	1.4. Representante do Ministério Público: Procurador Marinus Eduardo De Vries Marsico.
	1.5. Unidade Técnica: Unidade de Auditoria Especializada em Tomada de Contas Especial (AudTCE) .
	1.6. Representação legal: Rafael Modesto dos Santos (43179/OAB-DF) , Edemir Henrique Batista (45.554/OAB-DF) e outros, representando Adalberto Floriano Greco Martins; Rafael Modesto dos Santos (43179/OAB-DF) , Edemir Henrique Batista (45.554/OAB-DF) e outros, representando Gislei Siqueira Knierim. 
	1.7. Determinações/Recomendações/Orientações: enviar cópia desta deliberação aos responsáveis.

Segunda Câmara

Secretaria Especial da Cultura.

Adalberto Floriano Greco Martins (XXX.292.518-XX); Associacao Nacional de Cooperacao Agricola (55.492.425/0001-57); Gislei Siqueira Knierim (XXX.701.800-XX).

AUGUSTO NARDES

Rafael Modesto dos Santos (43179/OAB-DF), Edemir Henrique Batista (45.554/OAB-DF) e outros, representando Adalberto Floriano Greco Martins; Rafael Modesto dos Santos (43179/OAB-DF), Edemir Henrique Batista (45.554/OAB-DF) e outros, representando Gislei Siqueira Knierim.

TOMADA DE CONTAS ESPECIAL (TCE)

Unidade de Auditoria Especializada em Tomada de Contas Especial (AudTCE).